臺灣南投地方法院刑事判決
111年度訴字第28號
公  訴  人  臺灣南投地方檢察署檢察官 
被      告  張超翔


上列被告因傷害案件，經檢察官提起公訴（110年度偵字第2994
號），本院判決如下：
    主  文
張超翔犯恐嚇危害安全罪，處拘役參拾日，如易科罰金，以新臺
幣壹仟元折算壹日。
    犯罪事實
一、張超翔於民國110年4月11日上午9時許，陪同其女友陳伊頎
    、女友之姊陳沄蕎，至陳沄蕎之前夫李國彬之南投縣○○鄉○○
    路00巷00號住處，因討論陳沄蕎、李國彬小孩監護權問題，
    過程中雙方發生爭執，張超翔基於恐嚇危害安全之犯意，對
    李國彬恫稱：「現在是我自己和你談，如果下次就不是我自
    己一人來而已。」之加害李國彬生命、身體言語，使李國彬
    心生畏懼，致生危害於安全。張超翔隨後走至該處門口、自
    其所有之車號不詳自用小客車內取出鋁棒，從客廳追逐李國
    彬至廚房，持鋁棒毆打李國彬成傷（傷害部分，經李國彬撤
    回告訴，不另為公訴不受理）；張超翔復承上開恐嚇危害安
    全之犯意，在廚房再向李國彬恫稱：「這次我一個人來，下
    次來就不只這樣」等語，使李國彬心生畏懼，致生危害於安
    全。
二、案經李國彬訴由南投縣政府警察局南投分局報告臺灣南投地
    方檢察署檢察官偵查起訴。
    理  由
一、本院引用被告以外之人於審判外之陳述，業經被告張超翔同
    意有證據能力（見本院卷第55頁），本院審酌該等證據作成
    之情況，核無違法取證或其他瑕疵，且與待證事實具有關聯
    性，認為以之作為證據為適當，依刑事訴訟法第159條之5第
    1項規定，均有證據能力。其餘認定本案犯罪事實之非供述
    證據，查無違反法定程序取得之情形，依刑事訴訟法第158
    條之4規定反面解釋，亦具有證據能力。
二、認定犯罪事實所憑之證據及理由
　㈠訊據被告固坦承於上開時、地，與告訴人李國彬間，因告訴
    人之前妻陳沄蕎與告訴人之子女監護權一事發生爭執，憤而
    持鋁棒毆打告訴人之事實，但否認有何恐嚇危害安全犯行，
    辯稱：我可能有罵髒話，但沒有講「現在是我自己和你談，
    如果下次就不是我自己一人來而已」、「這次我一個人來，
    下次來就不只這樣」等語，然查：
　⒈被告與告訴人於上開時、地發生口角爭執，被告憤而拿取鋁
    棒毆打告訴人，致告訴人受傷等情，已經被告始終坦白承認
    ，並有告訴人、證人吳素卿之指證（警卷第6至9頁、偵卷第
    14至16頁、本院卷第159至162頁；警卷第10至13頁、偵卷第
    15頁、本院卷第162至165頁）、告訴人提出之診斷證明書及
    相關照片（包括告訴人住家、監視器畫面翻拍及傷勢照片【
    警卷第19頁、第20至23頁】）、扣案之鋁棒1支為證據，是
    被告傷害告訴人之事實可以認定。且被告於本院自陳當下情
    形「我有可能罵髒話，至於罵什麼我已經忘了」等語（本院
    卷第168頁），足見當陳沄蕎與告訴人討論小孩監護問題時
    ，被告並非僅居於第三者的立場，更介入雙方紛爭之中，既
    已口出髒話、復持鋁棒追打告訴人，故於毆打告訴人前、後
    出言恫嚇告訴人，欲使告訴人屈服其暴力之下，非不能想像
    。
　⒉況且，告訴人於警詢、偵訊及本院審理時均一致證稱：當時
    被告問我小孩多少要賣給他們，叫我出價，我回答說我憑什
    麼要賣我的小孩，過程中還是有談論到小孩的問題，我都沒
    有回答，後來被告說「現在是我自己和你談，如果下次就不
    是我自己一人」，當時在客廳，現場有我、我爸爸、媽媽、
    2個小孩；之後我離開客廳時，我有大聲斥責我前妻妹妹，
    被告就回車上拿鋁棒，進來就往廚房裡面走，拿鋁棒打我，
    後來被告結束打我後，我爸媽都離開廚房，剩下我跟被告在
    廚房，被告又跟我說「這次是我一個人來，下次就不只這樣
    」等語（見警卷第6至9頁、偵卷第14至16頁、本院卷第159
    至162頁）。其中關於被告在客廳時向其恫稱「現在是我自
    己和你談，如果下次就不是我自己一人來而已。」等語，與
    證人吳素卿於警詢、偵訊及本院審理中始終證述：後來我有
    聽到被告跟李國彬說這2個小孩要賣多少錢，要賣給我大姊
    ，李國彬說他怎麼可能賣小孩，後來被告說「今天要把事情
    解決，不然下次來就不只我一個人」，我就是在客廳聽到這
    句話，後來被告跑出去到車上拿棒球棍進來，進來後就追去
    廚房打李國彬，我看到就趕快追到廚房裡，抱住被告，怕他
    又要打李國彬，但我沒有聽到被告後來在廚房跟李國彬說什
    麼等語（見警卷第10至13頁、偵卷第15頁、本院卷第162至1
    65頁）吻合，是本院核之告訴人與證人吳素卿所證事發當日
    雙方衝突之原因及過程大致相符，亦均一致證稱被告在客廳
    時向告訴人恫稱「下次就不是我自己一人來而已」，被告與
    告訴人於事發當天因談論到告訴人子女監護權問題，而突然
    發生爭執，且當時被告確實自車上取出鋁棒毆打告訴人，依
    當時情況，被告與告訴人爭執後，持鋁棒毆打告訴人之過程
    中，口出恐嚇之語，與常情尚不相違，且被告與告訴人於本
    院審理中成立調解，被告已賠償告訴人，告訴人對於被告涉
    犯傷害部分既撤回告訴，若非實情，當無始終直陳被告恫嚇
    之理由，因此告訴人之指述已屬可信；證人吳素卿雖為告訴
    人之母親，但關於被告恐嚇之過程，與告訴人指訴內容相符
    ，未見誇大，或有配合告訴人指訴內容而改變自己說法之處
    ，此從證人吳素卿始終證述未曾聽聞被告在廚房內對告訴人
    恫稱「這次是我一個人來，下次就不只這樣」乙詞自明。是
    從告訴人與證人吳素卿證述內容，自足以認定被告確於上開
    時、地對告訴人恫稱「現在是我自己和你談，如果下次就不
    是我自己一人來而已」、「這次我一個人來，下次來就不只
    這樣」之事實。
　⒊刑法第305條規定所稱之「恐嚇」，係指行為人將加害生命、
    身體等事，以言語或身體舉動通知被害人，使被害人心生畏
    怖，所通知惡害之言語或舉動是否足使他人生畏怖之心，應
    依社會一般觀念衡量之，如其言語、舉動，依社會一般觀念
    ，足以使人生畏怖心時，即屬之。被告向告訴人稱「現在是
    我自己和你談，如果下次就不是我自己一人來而已」後，持
    鋁棒追進告訴人住處廚房內，毆打告訴人，又再向告訴人稱
    ：「這次我一個人來，下次來就不只這樣」，依被告之言語
    及實際舉動，確實足以使告訴人產生其生命、身體安全遭威
    脅之畏佈心理，被告所為自屬於恐嚇行為。
　㈡綜上，被告辯稱不足採信，本案事證明確，被告犯行堪以認
    定，應依法論科。
三、論罪科刑
  ㈠核被告所為，係犯刑法第305條之恐嚇危害安全罪。被告先後
    向告訴人稱「現在是我自己和你談，如果下次就不是我自己
    一人來而已」、「這次我一個人來，下次來就不止這樣」，
    係於密接之時間、相同之地點為之，且出於同一目的，而侵
    害同一告訴人之法益，各行為之獨立性極為薄弱，依一般社
    會健全觀念，難以強行分開，應視為數個舉動之接續實行，
    合為包括之一行為予以評價，屬接續犯，僅論以一罪。
  ㈡被告於108年間因傷害案件，經臺灣新北地方法院以108年度
    簡字第7501號判決判處有期徒刑4月確定，於109年9月14日
    易科罰金執行完畢，有臺灣高等法院被告前案紀錄表在卷可
    查，被告於上揭徒刑執行完畢後，5 年以內故意再犯本案有
    期徒刑以上之罪，為累犯，且被告前案與本案均屬侵害他人
    生命、身體安全之同罪質犯罪，可認為被告經前案易科罰金
    之執行後，仍未能收矯正之效，其刑罰反應能力薄弱，如加
    重其最低法定刑，並無司法院釋字第775號解釋所示之罪刑
    不相當情形，應依刑法第47條第1項規定，加重其刑。
  ㈢審酌被告因與告訴人間，就告訴人子女監護權問題，一言不
    合、心生不滿，以言詞恐嚇告訴人，使告訴人心生畏懼而對
    其身心安寧造成危害，犯後已與告訴人成立調解，賠償告訴
    人全數金額完畢，告訴人就傷害部分已撤回告訴，有調解成
    立筆錄及刑事撤回告訴狀各1份（見本院卷第67至68頁、第7
    7至78頁）附卷可證，態度尚可，及被告於審理中自陳高職
    畢，現於家中開設之公司上班、月收入新臺幣2萬多元，未
    婚等一切量刑事項，量處如主文所示之刑，並諭知易科罰金
    之折算標準。
四、沒收
    扣案之鋁棒1支，為被告所有，供傷害告訴人所用，業據被
    告供述在卷，與本案無關聯，無從依刑法第38條第2項前段
    規定宣告沒收。
五、不另為公訴不受理部分
　㈠公訴意旨略以：被告於前開時、地，持鋁棒毆打告訴人，致
    告訴人受有頭部鈍傷併頭皮血腫、疑似腦震盪、左側後胸壁
    鈍挫傷、左上臂及前臂鈍挫傷之傷害，因認被告涉犯刑法第
    277條第1項之傷害罪嫌等語。
　㈡告訴乃論之罪，告訴人於第一審辯論終結前，得撤回其告訴
    ；又告訴經撤回者，應諭知不受理之判決，且得不經言詞
    辯論為之，刑事訴訟法第238 條第1 項、第303 條第3 款、
    第307 條分別定有明文。本案告訴人告訴被告傷害，經檢察
    官提起公訴，認被告涉犯刑法第277條第1 項之傷害罪嫌，
    依同法第287 條規定，須告訴乃論。因被告與告訴人已成立
    調解，告訴人並具狀向本院撤回告訴，依前述說明，本案傷
    害罪部分得不經言詞辯論，逕為不受理之判決，然公訴意旨
    認傷害部分與前開認定有罪之恐嚇危害安全部分係想像競合
    犯之裁判上一罪關係，因此就傷害部分，不另為不受理之諭
    知。
據上論斷，應依刑事訴訟法第299條第1項前段，判決如主文。
本案經檢察官李英霆提起公訴，檢察官黃淑美到庭執行職務。
中　　華　　民　　國　　111 　年　　10　　月　　26　　日
　　　　　　　　　刑事第一庭  審判長法　官　王邁揚
　　　　　　　　　                  法  官  林昱志
　　　　　　　　　                  法  官  顏代容
以上正本與原本無異。
如不服本判決應於收受送達後20日內向本院提出上訴書狀，並應
敘述具體理由；其未敘述上訴理由者，應於上訴期間屆滿後20日
內向本院補提理由書（均須按他造當事人之人數附繕本）「切勿
逕送上級法院」。
告訴人或被害人如對於本判決不服者，應具備理由請求檢察官上
訴，其上訴期間之計算係以檢察官收受判決正本之日期為準。
中　　華　　民　　國　　111 　年　　10　　月　　27　　日
                                    書記官  廖佳慧
附錄論罪科刑法條：
中華民國刑法第305條
以加害生命、身體、自由、名譽、財產之事恐嚇他人，致生危害
於安全者，處2年以下有期徒刑、拘役或9千元以下罰金。